臺灣高等法院高雄分院刑事附帶民事訴訟判決
　　　　　　　　　　　　　　　　　100年度重附民上字第3號
上　訴　人
即　原　告　薛寶山
上　訴　人
即　原　告　洪富添
前列二人共同
訴訟代理人　　陳正男　律師
　　　　　　　侯勝昌　律師
　　　　　　　朱淑娟　律師
被上訴人
即被告　　　方裕民即力冠企業行
上列上訴人因業務過失傷害案件，對被上訴人提起刑事附帶民事
訴訟，不服臺灣高雄地方法院100 年度附民字第385 號，中華民
國100 年7 月29日第一審附帶民事訴訟判決，提起上訴，本院判
決如下：
    主  文
上訴駁回。
    事實及理由
一、上訴人聲明及陳述如刑事附帶民事上訴狀（詳附件）；被上
    訴人陳稱：並無上訴所述之侵權行為，並聲明請求駁回上訴
    。
二、按法院認為原告之訴不合法或無理由者，應以判決駁回之；
    因犯罪而受損害之人，於刑事訴訟程序得附帶提起民事訴訟
    ，對於被告及依民法負賠償責任之人，請求回復其損害；前
    項請求之範圍，依民法之規定，刑事訴訟法第502 條第1 項
    、第487 條第1 項、第2 項分別定有明文。又前揭第487 條
    第1 項所定附帶民事訴訟之對象，除刑事被告外，固兼及於
    依民法負損害賠償責任之人，惟附帶民事訴訟之原告所主張
    之共同加害人，必以在刑事訴訟程序中經認定係共同侵權行
    為之人，始得謂為依民法負賠償責任之人，否則對之提起附
    帶民事訴訟，即難謂為合法（最高法院99年度台抗字第480
    號、96年度台上字第978 號裁定參照）。
三、經查，原審就檢察官起訴蕭振寶犯業務過失致重傷害罪部分
    ，固於100 年7 月29日判決認定蕭振寶犯業務過失致人重傷
    害罪，處有期徒刑10月。然經上訴後，由本院撤銷原判決，
    改判蕭振寶犯業務過失致人重傷害罪，處有期徒刑6 月在案
    ，有原審及本院判決書可參。惟上開刑事判決並未認定被告
    方裕民即力冠企業行為共同侵權行為之加害人，揆諸上開說
    明，就原告所受重傷害部分，上開被告顯非本案刑事案件中
    依民法規定應負賠償責任之人，自不得對之提起附帶民事訴
    訟。原審因而以原告提起本件附帶民事訴訟，顯非合法，引
    用刑事訴訟法第502 條第1 項前段，予以駁回。其假執行之
    聲請，亦失所附麗，併予駁回，均核無不合，原告此部分上
    訴為無理由，應予駁回。
據上論結，依刑事訴訟法第490 條、第368 條，判決如主文。
中    華    民    國   100    年    12    月    14    日
                  刑事第十庭    審判長法  官  陳中和
                                      法  官  林水城
                                      法  官  蔡國
以上正本證明與原本無異。
如不服本判決應於收受本判決後10日內向本院提出上訴書狀，其
未敘述上訴理由者，並得於提起上訴後10日內向本院補提理由書
狀（均須按他造當事人之人數附繕本）「切勿逕送上級法院」。
中    華    民    國   100    年    12    月    14    日
                                      書記官  周青玉